【裁判字號】    99,訴,1436
【裁判日期】    990729
【裁判案由】    妨害性自主罪
【裁判全文】
臺灣臺中地方法院刑事判決              99年度訴字第1436號
公  訴  人  臺灣臺中地方法院檢察署檢察官
被      告  丙○○
指定辯護人  本院公設辯護人  戊○○
上列被告因妨害性自主罪等案件，經檢察官提起公訴(99年度偵
字第9316號、第9317號、第9318號、第9319號)，及移送併案審
理(99年度偵字第11985號、第11986號)，本院判決如下：
    主  文
丙○○犯如附表所示各罪，各處如附表所示之刑。應執行有期徒
刑玖年。
    犯罪事實
一、丙○○曾係○○○○○○○○寺之管理人，現為居家修行之
    僧侶，從事誦經之工作。詎其對男童有戀童傾向，為滿足一
    己之性慾，竟各為下列對於未滿14歲之男子為性交既遂、未
    遂及對於未滿14歲之男子為猥褻行為之犯行：
(一)丙○○明知Ａ男(代號0000-0000號，民國87年4月出生，真
    實姓名、年籍，均詳見卷內代號0000-0000之真實姓名對照
    表)未滿14歲，竟基於對於未滿14歲之男子為性交之犯意，
    於附表編號1所示之時間、地點，以附表編號1所示之方式，
    接續與Ａ男為性交行為多次(詳情見附表編號1所載)。
(二)丙○○明知Ｂ男(代號0000-0000號，89年4月出生，真實姓
    名、年籍，均詳見卷內代號0000-0000之真實姓名對照表)未
    滿14歲，竟基於對於未滿14歲之男子為性交之犯意，於附表
    編號2所示之時間、地點，以附表編號2所示之方式，接續對
    Ｂ男為性交行為多次(詳情見附表編號2所載)。
(三)丙○○明知Ｃ男(代號0000-0000號，90年10月出生，真實姓
    名、年籍，均詳見卷內代號0000-0000之真實姓名對照表)未
    滿14歲，竟基於對於未滿14歲之男子為猥褻行為之犯意，於
    附表編號3所示之時間、地點，以附表編號3所示之方式，接
    續對Ｃ男為猥褻行為多次(詳情見附表編號3所載)。
(四)丙○○明知Ｄ男(代號0000-0000號，89年3月出生，真實姓
    名、年籍，均詳見卷內代號0000-0000之真實姓名對照表）
    未滿14歲，竟基於對於未滿14歲之男子為猥褻行為之犯意，
    於附表編號4所示之時間、地點，以附表編號4所示之方式，
    接續對Ｄ男為猥褻行為多次(詳情見附表編號4所載)。
(五)丙○○明知E男(代號0000-0000號，90年3月出生，真實姓名
    、年籍，均詳見卷內代號0000-0000之真實姓名對照表)未滿
    14歲，竟基於對於未滿14歲之男子為性交之犯意，於附表編
    號5所示之時間、地點，以附表編號5所示之方式，接續對E
    男為性交行為多次(詳情見附表編號5所載)。
(六)丙○○明知F男(代號0000-0000號，84年11月出生，真實姓
    名、年籍，均詳見卷內代號0000-0000之真實姓名對照表)未
    滿14歲，竟基於對於未滿14歲之男子為性交之犯意，於附表
    編號6所示之時間、地點，以附表編號6所示之方式，對F男
    為性交行為，惟因其性器無法順利插入F男之肛門，致未得
    逞(詳情見附表編號6所載)。
二、案經Ａ男、Ｂ男、Ｃ男、Ｃ男之母即丙女(代號0000-0000甲
    ，真實姓名、年籍，均詳見卷內代號0000-0000甲之真實姓名
    對照表)、Ｄ男、Ｅ男、Ｆ男訴由臺中縣警察局○○分局報
    告臺灣臺中地方法院檢察署檢察官偵查起訴。
    理  由
一、按被告以外之人於審判外之言詞或書面陳述，除法律有規定
    者外，不得作為證據；又當事人、代理人或辯護人於調查證
    據時，知有刑事訴訟法第159條第1項不得為證據之情形，而
    未於言詞辯論終結前聲明異議者，視為已有將該等證據採為
    證據之同意，刑事訴訟法第159條第1項、第159條之5第2項
    定有明文。查被告丙○○及其指定辯護人即本院公設辯護人
    對本院所引用下列證據之證據能力，於言詞辯論終結前，均
    無異議，本院審酌該等證據作成時之情況，並無不法取證情
    事，作為證據，應無不當，該等人證、書證，均有其證據能
    力，自得為證據。
二、認定犯罪事實所憑之證據及理由：
(一)被告於偵查中及本院審理時對上開犯罪事實業已認罪，其自
    白應具有任意性，復與下列證據相符，足徵合於事實，應堪
    採信。
(二)證人甲男、B男、C男、D男、E男、F男於偵查中之證述。
(三)臺中縣性侵害案件訊前訪視紀錄表6份。
(四)Ｂ男之行政院衛生署○○醫院受理疑似性侵害事件驗傷診斷
    書1份。
(五)綜上所述，事證明確，被告上開犯行，均堪以認定。
三、論罪科刑：
(一)按刑法第10條第5項規定「稱性交者，謂非基於正當目的所
    為之下列性侵入行為：一、以性器進入他人之性器、肛門或
    口腔，或使之接合之行為。二、以性器以外之其他身體部位
    或器物進入他人之性器、肛門，或使之接合之行為」，故被
    告以手指、性器插入被害人之肛門，係構成性交行為甚明。
    又甲男、B男、C男、D男、E男、F男分別係87年4月出生、89
    年4月出生、90年10月出生、89年3月出生、90年3月出生、
    84年11月出生，於被告對其等各為前開性交、猥褻行為時，
    均為未滿14歲之男子，有其等真實姓名對照表在卷可考。核
    被告附表編號1、2、5所為，均係犯刑法第227條第1項之對
    於未滿14歲之男子為性交罪。另核其附表編號3、4所為，係
    犯刑法第227條第2項之對於未滿14歲之男子為猥褻行為罪。
    又核其附表編號6所為，係犯刑法第227條第5項、第1項之對
    於未滿14歲之男子為性交未遂罪。
(二)被告先後多次對於未滿14歲之甲男、B男、E男為性交行為及
    多次對C男、D男為猥褻行為，各係於密切接近之時、地實施
    ，且侵害同一法益，各行為之獨立性薄弱，依一般社會健全
    觀念，在時間差距上，難以強行分開，在刑法評價上，以視
    為數個舉動之接續施行，合為包括之一行為予以評價，較為
    合理，應各論以接續犯之單純一罪。
(三)被告所犯上開各罪間，犯意各別，行為互異，均應予分論併
    罰。
(四)被告已著手於附表編號6所示對於未滿14歲之男子為性交行
    為之實行而不遂，為未遂犯，就該次犯行應依刑法第25條第
    2項之規定，按既遂犯之刑度減輕其刑。
(五)檢察官移送併案審理部分與起訴部分，為相同事實之同一案
    件，具有單純一罪關係，應為起訴效力所及，自應併予審理
    。
(六)被告所犯上開各罪名，均係針對被害人之年齡為未滿14歲而
    設之特別處罰規定，自無庸再依兒童及少年福利法第70條第
    1項前段規定加重其刑。
(七)爰審酌被告身為出家修行人士，不思慈愛被害人，為一逞私
    慾，反利用性觀念矇懂無知之被害人等為性交既遂、猥褻及
    性交未遂行為，有礙未成年人正常身心發展，除F男外，其
    餘被害人等受侵害之時間非短，惟念及被告犯後已坦承犯行
    ，且由其母乙○○代理與F男之父、B男之父成立調解，有本
    院司中調字第0000號、第0000號調解程序筆錄各1份附卷可
    稽，而Ａ男之外公即甲男、D男之祖母均當庭表示願意原諒
    被告及檢察官具體求刑有期徒刑10年，稍嫌過重等一切情狀
    ，各量處如主文所示之刑，並定其應執行之刑，以資懲儆。
(八)至檢察官認被告為逞一己性慾，在無法為自我控制下，而為
    本案犯行，應有接受強制治療之必要，因而請求併對被告為
    施以強制治療之宣告等語。惟按刑法第91條之1規定，就妨
    害性自主相關各罪之治療處分，已刪除刑前強制治療之規定
    ，而規定為刑之執行後之鑑定、評估後保安處分，本院自無
    從併為強制治療之宣告，併此敘明。
四、適用之法律：
(一)刑事訴訟法第299條第1項前段。
(二)刑法第227條第1項、第2項、第5項、第25條第2項、第51條
    第5款。
本案經檢察官○○○到庭執行職務。
中    華    民    國    99    年    7     月    29    日
                        臺灣臺中地方法院刑事第5庭
                            審判長法  官  張靜琪
                                  法  官  莊嘉蕙
                                  法  官  丁智慧 
上正本證明與原本無異。
如不服本判決應於收受判決後10日內向本院提出上訴書狀，並應
敘述具體理由；其未敘述上訴理由者，應於上訴期間屆滿後20日
內向本院補提理由書（均須按他造當事人之人數附繕本）「切勿
逕送上級法院」。
                                  書記官  王志
中    華    民    國    99    年    7     月    29    日
附錄本案論罪科刑法條全文：
刑法第227條第1項、第2項、第5項
對於未滿14歲之男女為性交者，處3年以上10年以下有期徒刑。
對於未滿14歲之男女為猥褻之行為者，處6個月以上5年以下有期
徒刑。
第1項、第3項之未遂犯罰之。

 附表
┌──┬─────┬─────┬─────┬─────────────────┬────┬──────┐
│編號│犯罪時間  │犯罪地點  │被害人    │   犯罪方法                       │所犯法條│  所處罪刑  │
├──┼─────┼─────┼─────┼─────────────────┼────┼──────┤
│ 1  │94年9月後 │臺中縣○○│Ａ男(代號3│丙○○透過信徒甲男(代號0000-0000甲 │刑法第22│丙○○對於未│
│    │某日起至99│鄉某社區之│000-0000號│，真實姓名、年籍，均詳見卷內代號34│7條第1項│滿十四歲之男│
│    │年3月間某 │居處(地址 │)         │91-9918甲之真實姓名對照表)認識甲男 │        │子為性交，處│
│    │日止      │詳卷)     │          │未滿14歲之外孫Ａ男，甲男並託付丙○│        │有期徒刑肆年│
│    │          │          │          │○○於假日代為照顧Α男，丙○○因而│        │拾月。      │
│    │          │          │          │於每週六、日帶Ａ男回上開居處。丙○│        │            │
│    │          │          │          │○明知Ａ男為未滿14歲之人，見Ａ男年│        │            │
│    │          │          │          │幼可趁，接續於上開時間內，利用與Ａ│        │            │
│    │          │          │          │男同睡之機會，在上開居處之房間內，│        │            │
│    │          │          │          │以約每週1次之頻率，基於對於未滿14 │        │            │
│    │          │          │          │歲之男子為性交之犯意，以提供電腦網│        │            │
│    │          │          │          │路遊戲、WII遊戲主機等電動玩具予Ａ │        │            │
│    │          │          │          │男把玩相誘，於Ａ男未拒絕之情形下，│        │            │
│    │          │          │          │褪去Ａ男之衣褲，以手撫摸Ａ男之性器│        │            │
│    │          │          │          │、以其手指、性器進入Ａ男之肛門、將│        │            │
│    │          │          │          │Ａ男之性器置入其口腔中之方式，與甲 │        │            │
│    │          │          │          │男性交得逞。                      │        │            │
├──┼─────┼─────┼─────┼─────────────────┼────┼──────┤
│ 2  │97年9月後 │同上      │B男(代號34│丙○○藉經常前往該社區附近之○○文│刑法第22│丙○○對於未│
│    │某假日起至│          │91-9912號)│具行(店名詳卷，下稱文具行）把玩電 │7條第1項│滿十四歲之男│
│    │99年初某日│          │          │動玩具之機會，結識至該文具行把玩電│        │子為性交，處│
│    │止        │          │          │動玩具之Ｂ男，知悉Ｂ男沈迷於電動玩│        │有期徒刑年│
│    │          │          │          │具，即邀約Ｂ男前往上開居處把玩電動│        │拾月。      │
│    │          │          │          │玩具，Ｂ男因而一同前往。丙○○明知│        │            │
│    │          │          │          │Ｂ男為未滿14歲之人，見Ｂ男年幼可趁│        │            │
│    │          │          │          │，接續於上開時間內，以約每週1次之 │        │            │
│    │          │          │          │頻率，在上開居處房間內，基於對於未│        │            │
│    │          │          │          │滿14歲之男子為性交之犯意，以提供電│        │            │
│    │          │          │          │腦網路遊戲、WII遊戲主機等電動玩具 │        │            │
│    │          │          │          │予Ｂ男把玩相誘，Ｂ男因禁不起電腦網│        │            │
│    │          │          │          │路遊戲之誘惑，於Ｂ男未拒絕之情形下│        │            │
│    │          │          │          │，褪去Ｂ男之褲子，以手撫摸Ｂ男之性│        │            │
│    │          │          │          │器、以其性器進入Ｂ男之肛門之方式，│        │            │
│    │          │          │          │對B男性交得逞。第1次、第2次得逞後 │        │            │
│    │          │          │          │分別給予Ｂ男新臺幣(下同)20元、50元│        │            │
│    │          │          │          │不等之金額。                      │        │            │
├──┼─────┼─────┼─────┼─────────────────┼────┼──────┤
│ 3  │97年9月後 │同上      │C男(代號34│丙○○結識至上開文具行把玩電動玩具│刑法第22│丙○○對於未│
│    │某假日起至│          │91-9913號)│之Ｃ男，因Ｃ男沈迷於電動玩具，遂  │7條第2項│滿十四歲之男│
│    │98年某日止│          │          │跟隨丙○○、Ａ男一同前往丙○○上開│        │子為猥褻之行│
│    │          │          │          │居處把玩電動玩具。丙○○明知Ｃ男  │        │為，處有期徒│
│    │          │          │          │為未滿14歲之人，見Ｃ男年幼可趁，接│        │刑壹年貳月。│
│    │          │          │          │續於上開時間內，以約每週1次之頻率 │        │            │
│    │          │          │          │，在上開居處房間內，基於對於未滿  │        │            │
│    │          │          │          │14歲之男子為猥褻行為之犯意，以提供│        │            │
│    │          │          │          │電腦網路遊戲、WII遊戲主機等電動玩 │        │            │
│    │          │          │          │具予Ｃ男把玩、零錢相誘，Ｃ男因禁不│        │            │
│    │          │          │          │起電腦網路遊戲之誘惑，於Ｃ男未拒絕│        │            │
│    │          │          │          │之情形下，以手撫摸、嘴巴親吻Ｃ男之│        │            │
│    │          │          │          │性器之方式，猥褻C男得逞約10次，得 │        │            │
│    │          │          │          │逞後分別給予Ｃ男5元、10元、20元不 │        │            │
│    │          │          │          │等之金額。                        │        │            │
├──┼─────┼─────┼─────┼─────────────────┼────┼──────┤
│4   │98年2月後 │同上      │D男(代號34│丙○○結識D男，係因Ｄ男透過友人Ａ │刑法第22│丙○○對於未│
│    │某假日起至│          │91-9914號)│男知悉丙○○上開居處有電動玩具可供│7條第2項│滿十四歲之男│
│    │99年1、2月│          │          │把玩，遂跟隨Ａ男一同前往上開居處。│        │子為猥褻之行│
│    │某日止    │          │          │丙○○明知Ｄ男為未滿14歲之人，見Ｄ│        │為，處有期徒│
│    │          │          │          │男年幼可趁，接續於上開時間內，以約│        │刑壹年陸月。│
│    │          │          │          │每週1次之頻率，在上開居處房間內， │        │            │
│    │          │          │          │基於對於未滿14歲之男子為猥褻行為之│        │            │
│    │          │          │          │犯意，以提供電腦網路遊戲、WII遊戲 │        │            │
│    │          │          │          │主機等電動玩具予Ｄ男把玩相誘，Ｄ男│        │            │
│    │          │          │          │因禁不起電動玩具之誘惑，於Ｄ男未拒│        │            │
│    │          │          │          │絕之情形下，以手伸進Ｄ男之褲子內，│        │            │
│    │          │          │          │撫摸Ｄ男之性器、肛門之方式，猥褻D │        │            │
│    │          │          │          │男得逞多次；並於99年1至2月間某日，│        │            │
│    │          │          │          │Ｄ男因故逃家住進丙○○上開居處，利│        │            │
│    │          │          │          │用晚上與Ｄ男同睡之機會，以其性器摩│        │            │
│    │          │          │          │擦Ｄ男之肛門2次得逞。             │        │            │
├──┼─────┼─────┼─────┼─────────────────┼────┼──────┤
│5   │97年9月後 │同上      │E男(代號34│丙○○結識至上開文具行把玩電動玩具│刑法第22│丙○○對於未│
│    │某假日起至│          │91-9917號)│之Ｅ男，Ｅ男遂跟隨丙○○、Ａ男一同│7條第1項│滿十四歲之男│
│    │98年7、8月│          │          │前往丙○○上開居處把玩電動玩具。唐│        │子為性交，處│
│    │某日止    │          │          │丙○○明知Ｅ男為未滿14歲之人，見Ｅ│        │有期徒刑年│
│    │          │          │          │男年幼可趁，接續於上開時間內，在上│        │陸月。      │
│    │          │          │          │開居處房間內，基於對於未滿14歲之男│        │            │
│    │          │          │          │子為性交之犯意，以提供電腦網路遊戲│        │            │
│    │          │          │          │、WII遊戲主機等電動玩具予Ｅ男把玩 │        │            │
│    │          │          │          │、零用錢相誘，Ｅ男因禁不起電動玩具│        │            │
│    │          │          │          │之誘惑，於Ｅ男未拒絕之情形下，以其│        │            │
│    │          │          │          │手指、性器進入Ｅ男之肛門、將Ｅ男之│        │            │
│    │          │          │          │性器置入其口腔中之方式，與E男性交 │        │            │
│    │          │          │          │得逞約10次，得逞後均給予Ｅ男10元之│        │            │
│    │          │          │          │金額。                            │        │            │
├──┼─────┼─────┼─────┼─────────────────┼────┼──────┤
│6   │97年9月後 │同上      │F男(代號34│丙○○結識至上開文具行把玩電動玩具│刑法第22│丙○○對於未│
│    │之某假日晚│          │91-9921號)│之Ｆ男，知悉丙○○上開居處有電動玩│7條第5項│滿十四歲之男│
│    │上        │          │          │具可供把玩，遂跟隨Ａ男一同前往丙○│、第1項 │子為性交，未│
│    │          │          │          │○上開居處把玩。Ｆ男於隔週假日，再│        │遂，處有期徒│
│    │          │          │          │度跟隨Ａ男一同前往丙○○上開居處把│        │刑壹年拾月。│
│    │          │          │          │玩電動玩具，因遇雨而留宿，丙○○明│        │            │
│    │          │          │          │知Ｆ男當時係未滿14歲之人，於上開時│        │            │
│    │          │          │          │間，在上開居處房間內，利用與Ｆ男同│        │            │
│    │          │          │          │睡之機會，見Ｆ男已入睡，認有機可趁│        │            │
│    │          │          │          │，基於對於未滿14歲之男子為性交之犯│        │            │
│    │          │          │          │意，褪去Ｆ男之褲子，將其性器在Ｆ男│        │            │
│    │          │          │          │之肛門來回摩擦多次，試圖以其生殖器│        │            │
│    │          │          │          │進入Ｆ男之肛門，惟因無法插入致未得│        │            │
│    │          │          │          │逞。                              │        │            │
└──┴─────┴─────┴─────┴─────────────────┴────┴──────┘

司法院資訊處製作；財團法人民間司法改革基金會備份。
